【裁判字號】    92,簡上,259
【裁判日期】    920825
【裁判案由】    傷害
【裁判全文】
臺灣板橋地方法院刑事判決                        九十二年度簡上字第二五九號
    上  訴  人  臺灣板橋地方法院檢察署檢察官
    被      告  甲○○
右列上訴人因被告傷害案件，不服本院九十二年度簡字第一○七九號，中華民國九十
二年六月三日第一審判決（聲請簡易判決處刑案號：九十二年度偵字第五五五一號）
，提起上訴，本院管轄第二審之合議庭判決如左：
    主      文
上訴駁回。
    事實及理由
一、本案經本院審理結果，認第一審以被告甲○○所為係犯刑法第二十八條、第二百
    七十七條第一項之共同傷害罪，判處拘役三十日，如易科罰金，以三百元折算一
    日，其認事用法均無違誤，量刑亦屬適當，應予維持，並引用第一審判決書記載
    之事實、證據及理由（如附件）。
二、檢察官上訴意旨循據告訴人乙○○之請求，認原審量刑過輕，請將原判決撤銷，
    更為適當合法之判決云云，查刑之酌科，乃審酌被告犯罪時所受刺激與被害人關
    係、犯行目的、手段及其品行、生活狀況、智識程度、被害人所受傷害程度、犯
    罪後態度等一切情狀（刑法第五十七條參照）後，適用前開法條核處，並無違法
    ，而其刑罰裁量權之行使，又無失出失入，亦無不當，檢察官循據告訴人之請求
    指摘原判決處刑失當，難認有理由，從而，本案上訴為無理由，應予駁回；另被
    告經合法傳喚無正當理由不到庭，爰不待其陳述逕行判決，併此說明。至告訴人
    陳稱以被告尚涉搶奪一節，惟查告訴人陳稱：「‧‧‧當時他叫我跪下並把身上
    的東西拿出來，我有手機和新臺幣九百元‧‧‧（見九十一年十一月四日警訊筆
    錄）」；於本院復稱：「我的手機及九百元都被被告搶走了；（問：什麼樣的手
    機及其門號？）手機型號及門號都不記得了；（問：有何其他證人可以證明財物
    有被被告搶走？）沒有人可以出來作證，有一個我不認識的人可以作證，但我不
    知道他的姓名、住址‧‧‧」等語（見本院九十二年八月十八日訊問筆錄），據
    上，就告訴所指遍查全卷，除告訴人唯一之指述外，並無其他積極證據證明被告
    有告訴人指涉之搶奪情事，且該指述事項，又查無與本案原聲請簡易判決處刑經
    原審判決之事實有何裁判上一罪之關係，本院無從審酌，附此敘明。
據上論斷，應依刑事訴訟法第四百五十五條之一第一項、第三項、第三百七十一條、
第三百六十八條，判決如主文。
本案經檢察官謝岳龍到庭執行職務。
中      華      民      國    九十二    年      八      月    二十五   日
                                臺灣板橋地方法院刑事第六庭
                                    審判長法  官  蔡新毅
                                          法  官  林海祥
                                          法  官  黎錦福
右正本證明與原本無異。
不得上訴。
                                          書記官  蔡麗春
中      華      民      國    九十二    年      八      月    二十五   日


司法院資訊處製作；財團法人民間司法改革基金會備份。
